臺灣臺北地方法院交通事件裁定　　　　　　　　　　九十三年度交聲更字第二八號
　　原處分機關　臺北市交通事件裁決所
　　異　議　人
　　即受處分人　甲○○
右列受處分人因違反道路交通管理處罰條例事件，對於臺北市交通事件裁決所民國九
十五年一月八日裁決書（原處分案號：北市裁三字第裁二二─ＡＰ0000000號
），聲明異議，原處分機關不服本院九十三年五月三日九十三年度交聲字第六三號裁
定，提起抗告，經臺灣高等法院於九十三年六月二日九十三年度交抗字第三八二號裁
定發回更審，本院更為裁定如左：
    主  文
異議駁回。
    理  由
一、按禁止臨時停車線為紅色實線，用以指示禁止臨時停車路段，道路交通標誌標線
    號誌設置規則第一百六十九條第一項、第二項定有明文；又按交岔路口一０公尺
    內，不得臨時停車，道路交通安全規則第一百十一條第一項第二款定有明文，是
    汽車駕駛人如在禁止臨時停車之交岔路口一０公尺內停車者，主管機關乃可依道
    路交通管理處罰條例第五十六條第一項第一款「汽車駕駛人停車時，有左列情形
    之一者，處新台幣（以下同）六百元以上一千二百元罰鍰：一、在禁止臨時停車
    處所停車者。」規定對行為人處以六百元以上一千二百元以下之罰鍰。再行為人
    如係駕駛小型車在禁止臨時停車路段違規停車為警舉發，而在舉發通知單上所載
    之應到案日期前聽候裁決，經主管機關調查後仍認定其有違規停車之行為者，依
    違反道路交通管理事件統一裁罰基準及處理細則第四十四條第一項及違反道路交
    通管理事件統一裁罰基準表之規定，需對該違規停車之行為人處以九百元之罰鍰
    。
二、原處分意旨略以：受處分人即異議人甲○○所有車牌號碼六八五八–ＤＧ號自用
    小客車，於民國九十二年十一月二十三日時九時五十七分許，在台北市○○○路
    ○段一三四巷八號對面忠孝公園旁，經警當場以拍照之方式採證，並以受處分人
    在劃有紅線路段停車有違反前揭道路交通管理處罰條例第五十六條第一項第一款
    規定之行為掣單舉發，經將舉發單送達於受處分人後，受處分人於舉發通知單上
    所載應到案日期前向原處分機關提出申訴，經原處分機關請舉發單位即台北市政
    府警察局中正第一局分局調查結果，認違規路段繪設有紅線禁止臨時停車標線，
    依道路交通安全規則第一百十二條第一項第一款之規定，禁止臨時停車處所不得
    停車，受處分人於繪有紅線路段違規停車屬實，原處分機關乃依前揭道路交通管
    理處罰條例第五十六條第一項第一款規定，以受處分人在禁止臨時停車處所停車
    為由，於九十三年一月八日從輕裁處受處分人罰鍰九百元。
三、異議意旨略以：異議人停車位置紅線上之紅漆已脫落而無法辨認，該處之紅線不
    若車輛後方圓弧轉彎處清晰，倘使異議人受罰，實有違公平原則，為此聲明異議
    等語。
四、經查：
  (一)異議人即受處分人甲○○所有車號六五八五–ＤＧ自用小客車停放在台北市○○
    ○路一三四巷八號對面即該路一三四巷口忠孝公園旁轉角處，嗣於九十二年十一
    月二十三日九時五分十七分許經警拍照逕行舉發之事實，為異議人自承在卷，並
    有臺北市政府警察局九十二年十二月四日舉發違反道路交通管理事件通知單、現
    場照片一幀附卷可佐，是異議人右揭時、地停車之事實，堪以認定。
  (二)雖本件臺北市政府警察局舉發違反道路交通事件通知單所記載之違規事實為「在
    劃有紅線路段停車」，惟查依上開舉發照片所示，異議人停車地點即於交岔路口
    轉角處，而依道路交通安全規則第一百十一條第一項第二款及第一百十二條第一
    項第一款之規定，交岔路口十公尺內即為禁止停車之處所，則本件裁決書所記載
    之違規事實「在禁止臨時停車處所停車」，與上開舉發通知單記載之違規事實實
    屬一致，先此敘明。
  (三)按所謂「交岔路口」所指道路型態，除編定為「路」之道路以外，並未排除巷道
    與其臨近之道路系統交岔路口之道路。故凡交岔路口十公尺內均屬道路交通管理
    處罰條例第三條第一款所規定之道路，均應依道路交通管理處罰條例第五十六條
    第一項第一款之規定辦理，此參交通部就道路交通管理條例第四十四條第一項第
    三款所指之交岔路口，應包括巷道路口之函示即可明瞭，此有交通部（六八）路
    台監字第九０九三號函意旨可供參照，是所謂交岔路口，凡係供人車通行之多數
    道路相交會處均屬之，並無車道、巷弄之分。再核之交岔路口十公尺內之不得臨
    時停車規範意旨，乃因於交岔路口停車，將增加行進中車輛轉彎之風險，並妨礙
    行進中用路人轉彎時之視野，故交岔路口十公尺內不得臨時停車，此一風險本不
    因所設道路編定為「路」，或僅為道路系統內，同具交岔路口結構之道路型態而
    異。又，設立標誌牌面或劃設禁停標線之處所，其目的僅在使民眾更加明瞭該處
    禁止停車，而具有提醒、督促駕駛人注意之作用而已，非以設立標誌牌面或劃設
    禁停標線為執法唯一依據，縱令異議人停車處之紅線非主管機關所繒製，惟在交
    岔路口十公尺內停車或臨時停車，均會妨礙轉彎車輛駕駛人之視線與判斷而易生
    交通事故，故道路交通安全規則第一百十一條第一項第二款明定交岔路口十公尺
    內不得臨時停車，異議人為自用小客車駕駛人應知之甚稔，而法既有明文，縱使
    交岔路口十公尺內未標劃禁停標誌，亦無從置上開禁止停車規定於不顧。是縱本
    件違規地點之紅色標線已因紅漆剝落、褪色而模糊不清（此據證人即舉發違規之
    警員陳明呈證述在內，並有其提出之現場照片七幀在卷可稽），但該處既位於交
    岔路口十公尺內，則被告將車停放於該處仍屬違規。
五、綜上所述，本件異議人所有之車輛確有在禁止臨時停車處所停車之違規行為，原
    處分機關依道路交通管理處罰條例第五十六條第一項第一款及違反道路交通管理
    事件統一裁罰標準及處理細則所訂之違反道路交通管理事件統一裁罰標準表之規
    定裁處最低罰鍰九百元，核無違誤，本件異議人之異議為無理由，自應將其異議
    駁回。
六、據上論斷，應依道路交通案件處理辦法第十九條，裁定如主文。
中　　　華　　　民　　　國　　九十三　　年　　 十一 　　月　　　八　　　日
                                    臺灣臺北地方法院交通法庭
                                        法  官  陳慧萍
右正本證明與原本無異
如不服本裁定應於送達後五日內向本院提出抗告狀
                                        書記官  何適熹
中　　　華　　　民　　　國　　九十三　　年　　 十一　 　月　　　　九　　日
